【裁判字號】    99,訴,101
【裁判日期】    990611
【裁判案由】    違反槍砲彈藥刀械管制條例
【裁判全文】
臺灣臺北地方法院刑事判決               99年度訴字第101號
公  訴  人  臺灣臺北地方法院檢察署檢察官
被      告  乙○○
選任辯護人  陳麗玢律師
上列被告因違反槍砲彈藥刀械管制條例案件，經檢察官提起公訴
（98年度偵字第 26897號），本院判決如下：
    主  文
乙○○未經許可，寄藏手槍，累犯，處有期徒刑伍年拾月，併科
罰金新臺幣拾萬元，罰金如易服勞役，以新臺幣壹仟元折算壹日
。扣案如附表編號一、二、三之一、三之二、三之三所示之物均
沒收。
    事  實
一、乙○○前於民國八十五年間因偽造有價證券案件，經臺灣高
    等法院以八十七年度上更一字第二二一號判處有期徒刑三年
    四月確定；復於八十六年間因違反槍砲彈藥刀械管制條例、
    偽造文書案件，經本院以八十六年度訴字第二四八六號分別
    判處有期徒刑三年六月、二年確定；前開三罪，並經本院以
    八十九年度聲字第二０一號裁定應執行有期徒刑八年六月確
    定，於九十年九月七日因縮短刑期假釋出監，付保護管束，
    於九十四年十月十六日保護管束期滿，未經撤銷假釋，其未
    執行之刑，以已執行論。猶不知悔改，明知未經許可，不得
    持有及寄藏手槍或其他可發射子彈具有殺傷力之槍枝及具有
    殺傷力之子彈，竟基於寄藏之犯意，未經許可，於九十四年
    間某日，在臺北市後火車站之統聯客運站前，自真實姓名年
    籍不詳綽號「菜圃」之成年男性友人所指派前來之真實姓名
    年籍亦不詳綽號「矮子雄」之成年男子處，收受可發射子彈
    具有殺傷力之如附表編號一、二所示之制式手槍及改造手槍
    （各含彈匣一個）暨口徑九釐米、具有殺傷力之制式子彈十
    三顆（同時收受之另二顆，則不具殺傷力）後，攜回其臺北
    縣新店市○○路三六號地下二層住處藏置，而受「菜圃」之
    託，代為保管該等槍彈。嗣其於九十八年十一月九日晚間八
    時三十分許，駕駛車號二Ａ—六０六三號自用小客車，行經
    臺北市○○區○○街四三號前時，為警攔檢查獲，並扣得前
    開手槍二支（含彈匣二個）、子彈十四顆（其中二顆不具殺
    傷力）及已擊發之口徑九釐米制式彈殼一顆等物。
二、案經臺北市政府警察局文山第二分局報請臺灣臺北地方法院
    檢察署檢察官偵查起訴。
    理  由
一、訊據被告乙○○固坦承於前揭時、地為警查扣之槍彈，均係
    由「菜圃」委託「矮子雄」所交付，且其中制式手槍一支及
    制式子彈十三顆皆具殺傷力等情，惟矢口否認另只改造手槍
    係可發射子彈具有殺傷力之槍枝，辯稱：該改造手槍已故障
    ，無法擊發子彈，應不具殺傷力云云。經查：
  (一)被告未經許可，於九十四年間某日，在臺北市後火車站之統
    聯客運站前，自友人「菜圃」所指派前來之「矮子雄」處，
    收受制式手槍及改造手槍各一支（各含彈匣一個）及子彈十
    五顆後，攜回其上址住處藏置，而受「菜圃」之託，代為保
    管該等槍彈之事實，迭據被告於警詢、偵查及本院訊問時坦
    承不諱（見九十八年度偵字第二六八九七號卷第九、一二、
    四三頁、本院九十八年度聲羈字第四三四號卷第一０頁反面
    ），並有制式手槍及改造手槍各一支（各含彈匣一個）暨子
    彈十四顆（於查扣當時其中九顆係裝填於制式手槍內，另五
    顆則裝填於改造手槍內）、彈殼一顆扣案可資佐證。而該等
    槍彈經送內政部警政署刑事警察局（下稱刑事警察局）鑑驗
    結果，認：1.其中一支手槍（含彈匣一個，槍枝管制編號：
    0000000000號），係美國SMITH & WESSON廠5906
    型、口徑九釐米制式半自動手槍（槍號遭磨滅，經以電解腐
    蝕法重現結果，因磨滅過深無法重現），槍管內具五條右旋
    來復線，擊發功能正常，可供擊發同口徑制式子彈使用，具
    殺傷力；2.另一支手槍（含彈匣一個，槍枝管制編號：00
    00000000號），則係由仿 BERETTA廠92FS型半自動
    手槍製造之槍枝換裝土造金屬槍管而成之改造手槍，擊發功
    能正常，可供擊發適用子彈，具殺傷力；3.子彈十四顆：(1)
    裝填於上開制式手槍內之九顆：其中四顆係口徑九釐米制式
    子彈，經採樣一顆試射結果，可擊發，具殺傷力；另五顆雖
    亦為口徑九釐米制式子彈，惟彈底均具撞擊痕跡，經採樣二
    顆試射結果，可擊發，而均具殺傷力；(2)裝填於上開改造手
    槍內之五顆：其中三顆係口徑九釐米制式子彈，經採樣一顆
    試射結果，可擊發，具殺傷力；另二顆雖亦為口徑九釐米制
    式子彈，然其中一顆彈底具撞擊痕跡，另一顆彈底具撞擊痕
    跡且彈頭往彈殼內陷，經試射結果，皆無法擊發，而均不具
    殺傷力；4.彈殼一顆：係已擊發之口徑九釐米制式彈殼，此
    除據證人即負責本案槍彈鑑驗之刑事警察局鑑識科人員甲○
    ○於本院審理時證述屬實（見本院九十九年度訴字第一０一
    號卷第五二頁至第五四頁反面）外，並有刑事警察局九十八
    年十二月三日刑鑑字第０九八０一五七五八二號鑑驗書附卷
    可稽（見九十八年度偵字第二六八九七號卷第五四至五六頁
    ），被告復自承該制式彈殼係其將前開受寄代藏之子彈十五
    顆其中一顆裝填於槍枝內試射擊發後所留（見九十八年度偵
    字第二六八九七號卷第一０、一二、四三頁、本院九十八年
    度聲羈字第四三四號卷第一一頁、本院九十九年度訴字第一
    ０一號），足認被告受「菜圃」之託代為保管之上開制式手
    槍及改造手槍各一支暨制式子彈十五顆，其中手槍二支，均
    可發射子彈而具殺傷力，另子彈十五顆其中十三顆亦皆可擊
    發而具殺傷力無訛。故被告未經許可，寄藏可發射子彈具有
    殺傷力之制式手槍及改造手槍各一支暨具有殺傷力之制式子
    彈十三顆等情，已堪認定。
  (二)被告於本院審理時雖曾辯稱：扣案之改造手槍已故障，無法
    擊發子彈，應不具殺傷力云云。惟查：
  1.扣案之改造手槍，業經刑事警察局鑑識科人員甲○○以「檢
    視法」及「性能檢驗法」鑑驗結果，認擊發功能正常，可供
    擊發適用子彈，具殺傷力等情，有證人甲○○於本院審理時
    之證述（見本院九十九年度訴字第一０一號卷第五二頁至第
    五四頁反面）及刑事警察局九十八年十二月三日刑鑑字第０
    九八０一五七五八二號鑑驗書在卷可稽（見九十八年度偵字
    第二六八九七號卷第五四至五六頁）。
  2.再經本院將該改造手槍送請刑事警察局試射鑑驗，該局亦以
    ：所謂「性能檢驗法」，係指實際操作檢測槍枝之機械結構
    與性能如槍管、滑套、轉輪等零件材質之檢視、滑套、扳機
    、擊錘及撞針等機械運作情形之檢驗，故經鑑定人員實際操
    作檢視其結構、功能完整良好，且擊發功能正常，即認該槍
    枝可供擊發適用子彈，具有殺傷力。此法與美國聯邦調查局
    發行之 Handbook of Forensic Science 所載之「Function
    examinations」雷同，並與美國北卡羅來納州、緬因州、愛
    荷華州、亞利桑納州鳳凰市、阿肯色州及澳洲、英國、以色
    列等數國槍彈實驗室之鑑定方法雷同，均可完成槍枝機械結
    構與性能之檢測，並由專業槍彈鑑定人員據以判定槍枝殺傷
    力之有無。另所謂「動能測試法」，係以「適用子彈」裝填
    於待驗槍枝上，實際試射後，利用槍彈測試儀，檢測發射彈
    頭或彈丸之速度，並計算彈頭或彈丸發射動能及單位面積動
    能；惟非制式槍枝之「適用子彈」均需量身訂製，現多由鑑
    定人員冒險為之，此舉不僅具有高度危險（九十六年間迄九
    十七年六月間已有多人受傷案例），且亦未有明確之法令依
    據。而該局對「非制式槍枝」殺傷力之鑑定，考量鑑定之正
    確性與公正性，已參酌國內、外之相關鑑定方法與技術，秉
    持專業、科學、正確及安全等原則，訂定該專業領域內所共
    同認可之鑑定方法與程序，即性能檢驗法，故採性能檢驗法
    進行鑑定；惟如性能檢驗法鑑定後，發現該槍枝有瑕疵，足
    以影響殺傷力之有無者，如有「適用子彈」時，續以動能測
    試法加以鑑定，如無，則不續行鑑定；而非制式槍枝於第一
    次送鑑時，經以性能檢驗法鑑定後，確認有殺傷力者，對於
    再次要求續以動能測試法實際試射鑑定者，其於裝填子彈適
    當（即裝填適量底火、火藥及金屬彈丸等使成為適合送鑑槍
    枝所擊發之「適用子彈」）之情況下，最具威力之發射動能
    ，均可達每平方公分二十焦耳以上，足以穿入人體皮肉層；
    此一事實，業經實務長久驗證（九十四年底至九十七年四月
    間共試射達一百三十一支非制式槍枝），無需再以極高危險
    性之動能測試法進行試射鑑定，故此類案件之槍枝，該局將
    不再續行動能測試法之試射鑑定；又非制式槍枝如於第一次
    送鑑時以性能檢驗法鑑定後，發現材質或性能上具有相當之
    瑕疵，足以影響殺傷力之鑑判者，若有送鑑「適用子彈」時
    ，該局將依動能測試法進行試射鑑定；惟如無「適用子彈」
    時，參酌國內其他專業鑑定機關之鑑定方法與流程，暨考量
    鑑定人員安全與鑑定標的危險間之比例原則，該局不再自行
    製作「適用子彈」進行動能測試法之試射鑑定。茲本案之改
    造手槍業經該局採國、內外槍彈鑑定領域共同認可之性能檢
    驗法鑑定完畢，確認具有殺傷力無誤，考量正確、合法及安
    全等原則，認已無需再以動能測試法實際進行試射之必要，
    此亦有該局九十九年二月二十六日刑鑑字第０九九００二二
    三三一號函在卷足憑（見本院九十九年度訴字第一０一號卷
    第三五至三七頁）。
  3.被告雖以刑事警察局並未實際試射扣案之改造手槍為由，質
    疑其鑑驗結果之正確性，惟按鑑定槍枝有無殺傷力，固以實
    際試射為佳，但亦非絕對不得採用性能檢驗法或其他適當之
    方式為之，而刑事警察局為鑑定槍枝有無殺傷力之專業機關
    ，如該局鑑識人員本其專業知識，依其以往鑑定所累積之經
    驗，以性能檢驗法實際操作、檢測扣案槍枝之機械結構與機
    械性能，就每支槍枝之鑑驗結果逐一記載說明，並已詳敘其
    認定扣案槍枝具有殺傷力之依據，核其鑑定之經過及認定之
    依據，已符合專業鑑定之要求，所得之結論，乃鑑驗人員本
    於專業知識經驗所為之判斷，自堪採信，不以實際試測為唯
    一方法（最高法院九十四年度臺上字第七二七四號、九十四
    年度臺上字第四七八三號、九十四年度臺上字第四四九六號
    、九十五年度臺上字第二六一號、九十七年度臺上字第三四
    ０一號判決意旨參照）。本案之改造手槍，經刑事警察局鑑
    識科人員甲○○以檢視法及性能檢驗法鑑驗結果，認係由仿
    BERETTA廠 92FS型半自動手槍製造之槍枝換裝土造金屬槍管
    而成之改造手槍，機械結構良好，擊發功能正常，因而判定
    其可供擊發適用子彈，具殺傷力等情，業據證人甲○○於本
    院審理時證述綦詳（見本院九十九年度訴字第一０一號卷第
    五二頁至第五四頁反面），並有卷附刑事警察局九十八年十
    二月三日刑鑑字第０九八０一五七五八二號鑑驗書可稽（見
    九十八年度偵字第二六八九七號卷第五四至五六頁），核其
    鑑驗方法、過程及結論既無顯然不當之情形，自堪採信，該
    槍枝縱未再經試射，亦無礙於其殺傷力之認定。被告徒以未
    經實際試射為由，質疑鑑定之正確性，要屬無稽。
  4.又被告於為警查獲翌日接受警訊時自承：曾於九十七年初駕
    駛車號二Ａ—六０六三號自用小客車停在臺北縣新店市堤防
    邊，使用上開改造手槍試射受寄代藏之十五顆子彈其中一顆
    ，而扣案之彈殼一顆即為當時試射之子彈殘留物等語（見九
    十八年度偵字第二六八九七號卷第一０、一二頁），嗣為警
    移送檢察官複訊時亦供稱：「改造的那一把有擊發過，所以
    才會有一個彈殼」等語（見九十八年度偵字第二六八九七號
    卷第四三頁），後經檢察官向本院聲請羈押而移送本院訊問
    時復供承：「（問：你持有這兩把手槍及子彈有沒有擊發過
    ？）有用改造的手槍擊發過一次，目的是想看看是否可以擊
    發，試的結果是可以擊發的，我是朝著河邊打。（問：你扣
    案空彈殼是否就是試射過的空彈殼？）是的。」等語（見本
    院九十八年度聲羈字第四三四號卷第一一頁），然於本院審
    理時竟翻異前詞，改稱：該改造手槍已故障，無法擊發子彈
    云云，嗣經本院提示其先前之供述，始坦認：「當時我是用
    改造的手槍去擊發子彈，子彈有打出去，留下扣案的那顆空
    彈殼」等語（見本院九十九年度訴字第一０一號卷第五六頁
    ），經核其所為「曾以本案改造手槍試射擊發子彈」之自白
    ，既與前揭刑事警察局鑑驗結果相符，顯見該改造手槍確屬
    可供擊發適用子彈而具殺傷力之槍枝無訛。
  5.綜上所述，本案改造手槍既經被告實際試射，確可擊發子彈
    ，復經專業槍彈鑑定人員以「性能檢驗法」鑑定，認具有適
    於發射子彈之正常結構與功能，自堪認具有殺傷力。被告所
    辯該手槍故障，無法擊發子彈云云，洵屬事後卸責之詞，不
    足採信。
  (三)本件事證明確，被告未經許可，寄藏可發射子彈具有殺傷力
    之制式手槍、改造手槍及具有殺傷力之制式子彈犯行均堪認
    定，應予依法論科。
二、按寄藏與持有，均係將物置於自己實力支配之下，僅寄藏必
    先有他人之持有行為，而後始為之受寄代藏而已，故寄藏之
    受人委託代為保管，其保管之本身，亦屬持有，不過，此之
    持有係受寄之當然結果，法律上雖僅就「寄藏」行為為包括
    之評價，不另就「持有」予以論罪，然未經許可持有槍枝、
    子彈，其持有之繼續，為行為之繼續，亦即一經持有該槍彈
    ，罪已成立，但其完結須繼續至持有行為終了時為止，且只
    論為一罪，不得割裂。則包括持有之寄藏槍、彈行為，自亦
    為行為之繼續，其犯罪之完結須繼續至寄藏行為終了時為止
    ，均只論為一罪。故如未受允准，寄藏槍彈而無正當理由之
    行為持續長時間，於終止寄藏前，均在其犯罪行為實施中，
    其間法律縱有變更，其行為既繼續實施至新法施行以後，自
    無行為後法律變更可言，不生新舊法比較適用之問題（最高
    法院七十四年度臺上字第三四００號判例意旨、最高法院九
    十五年度臺上字第三九七八號、九十三年度臺上字第二二五
    三、一八七號、八十八年度臺上字第七０一二、二九六八號
    、七十五年度臺上字第三三七０號、七十四年度臺上字第三
    四００號判決意旨參照）。本案被告最初受託寄藏槍彈之時
    間為九十四年間，其寄藏行為則繼續至九十八年十一月九日
    始被查獲，其間槍砲彈藥刀械管制條例雖迭經修正，然其寄
    藏行為之終了既在該條例九十七年十一月二十六日修正公布
    施行後，自無行為後法律變更可言，應適用修正後之槍砲彈
    藥刀械管制條例相關規定論處。再按該條例第四條所列之槍
    砲、彈藥，依同條例第五條規定，非經中央主管機關許可，
    不得製造、販賣、運輸、轉讓、出租、出借、持有、寄藏或
    陳列。被告未經許可寄藏之前開制式手槍及改造手槍、制式
    子彈，分別係屬該條例第四條第一項第一款所稱之手槍及其
    他可發射子彈具有殺傷力之槍砲暨同項第二款之彈藥。核其
    所為，係犯該條例第七條第四項之未經許可寄藏手槍、第八
    條第四項之未經許可寄藏可發射子彈具有殺傷力之改造手槍
    、第十二條第四項之未經許可寄藏子彈罪。原公訴意旨認被
    告係犯持有手槍及持有子彈罪，尚有誤會，此業經公訴人於
    本院審理時陳明更正在卷，併此敘明。又被告以一行為觸犯
    前開三罪名，為想像競合犯，依刑法第五十五條之規定，應
    從一重之未經許可寄藏手槍罪論處。再查被告前於八十五年
    間因偽造有價證券案件，經臺灣高等法院以八十七年度上更
    一字第二二一號判處有期徒刑三年四月確定；復於八十六年
    間因違反槍砲彈藥刀械管制條例、偽造文書案件，經本院以
    八十六年度訴字第二四八六號分別判處有期徒刑三年六月、
    二年確定；前開三罪，並經本院以八十九年度聲字第二０一
    號裁定應執行有期徒刑八年六月確定，於九十年九月七日因
    縮短刑期假釋出監，付保護管束，於九十四年十月十六日保
    護管束期滿，未經撤銷假釋，其未執行之刑，以已執行論，
    此有卷附臺灣高等法院被告前案紀錄表可按，其於五年以內
    故意再犯有期徒刑以上之罪，為累犯，依刑法第四十七條第
    一項規定，加重其刑。爰審酌被告有槍砲前科，竟不知悔改
    ，再犯寄藏槍彈罪，且受寄代藏槍彈之時間長達數年，槍彈
    種類、數量又非單一，對社會治安具有潛在之高度危險性，
    雖尚未生任何實害，然犯後僅坦承部分犯行，未見悔意，態
    度難謂良好等一切情狀，量處如主文所示之刑，並就罰金部
    分諭知易服勞役之折算標準。扣案如附表編號一所示之制式
    手槍一支（含彈匣一個）、附表編號二所示之改造手槍一支
    （含彈匣一個）、附表編號三之一、三之二、三之三所示之
    制式子彈八顆，均屬違禁物，爰依刑法第三十八條第一項第
    一款規定宣告沒收。至送鑑驗時試射之制式子彈四顆，既因
    試射擊發而不具殺傷力，已非違禁物，又非被告所有，自均
    無從宣告沒收；另如附表編號三之四、三之五所示之子彈二
    顆，經鑑驗認不具殺傷力，並非違禁物，亦無從宣告沒收；
    至如附表編號四所示之彈殼一顆，既已擊發而不具殺傷力，
    亦非違禁物，又非被告所有，自亦無從宣告沒收，併此敘明
    。
據上論斷，應依刑事訴訟法第二百九十九條第一項前段，槍砲彈
藥刀械管制條例第七條第四項、第八條第四項、第十二條第四項
，刑法第十一條前段、第五十五條、第四十七條第一項、第四十
二條第三項、第三十八條第一項第一款，判決如主文。
本案經檢察官盧慧珊到庭執行職務
中    華    民    國    99    年    6     月    11    日
                  刑事第八庭審判長法  官  林鳳珠
                                  法  官  詹慶堂
                                  法  官  陳芃宇
以上正本證明與原本無異。
如不服本判決應於收受送達後10日內向本院提出上訴書狀，並應
敘述具體理由；其未敘述上訴理由者，應於上訴期間屆滿後20日
內向本院補提理由書（均須按他造當事人之人數附繕本）「切勿
逕送上級法院」。
                                  書記官  徐鶯尹
中    華    民    國    99    年    6     月    15    日
附表：
┌───┬──────┬──┬──────────┬────┬─────┐
│ 編號 │ 扣案物品名 │數量│      規   格       │應否沒收│   備註   │
│      │（依九十九年│    │   （鑑驗結果）     │        │          │
│      │度青保管字第│    │                    │        │          │
│      │一八號扣押物│    │                    │        │          │
│      │品清單所載）│    │                    │        │          │
├───┼──────┼──┼──────────┼────┼─────┤
│  一  │制式手槍（含│一支│美國SMITH & WESSON廠│應予沒收│          │
│      │彈匣一個）  │    │5906型、口徑九釐米制│        │          │
│      │            │    │式半自動手槍，槍號遭│        │          │
│      │            │    │磨滅（槍枝管制編號：│        │          │
│      │            │    │0000000000│        │          │
│      │            │    │號）                │        │          │
├───┼──────┼──┼──────────┼────┼─────┤
│  二  │改造手槍（含│一支│由仿 BERETTA廠92FS型│應予沒收│          │
│      │彈匣一個）  │    │半自動手槍製造之槍枝│        │          │
│      │            │    │換裝土造金屬槍管而成│        │          │
│      │            │    │之改造手槍（槍枝管制│        │          │
│      │            │    │編號：0000000│        │          │
│      │            │    │二七五號）          │        │          │
├───┼──────┼──┼──────────┼────┼─────┤
│三之一│制式九釐米子│三顆│口徑九釐米制式子彈  │應予沒收│原扣案四顆│
│      │彈          │    │                    │        │，然其中一│
│      │            │    │                    │        │顆已於鑑驗│
│      │            │    │                    │        │時試射擊發│
│      │            │    │                    │        │，故不予沒│
│      │            │    │                    │        │收        │
├───┤            ├──┼──────────┼────┼─────┤
│三之二│            │三顆│口徑九釐米制式子彈，│應予沒收│原扣案五顆│
│      │            │    │彈底均具撞擊痕跡    │        │，然其中二│
│      │            │    │                    │        │顆已於鑑驗│
│      │            │    │                    │        │時試射擊發│
│      │            │    │                    │        │，故不予沒│
│      │            │    │                    │        │收        │
├───┤            ├──┼──────────┼────┼─────┤
│三之三│            │二顆│口徑九釐米制式子彈  │應予沒收│原扣案三顆│
│      │            │    │                    │        │，然其中一│
│      │            │    │                    │        │顆已於鑑驗│
│      │            │    │                    │        │時試射擊發│
│      │            │    │                    │        │，故不予沒│
│      │            │    │                    │        │收        │
├───┤            ├──┼──────────┼────┼─────┤
│三之四│            │一顆│口徑九釐米制式子彈，│不予沒收│經鑑驗認不│
│      │            │    │彈底具撞擊痕跡      │        │具殺傷力  │
├───┤            ├──┼──────────┼────┼─────┤
│三之五│            │一顆│口徑九釐米制式子彈，│不予沒收│經鑑驗認不│
│      │            │    │彈底具撞擊痕跡且彈頭│        │具殺傷力  │
│      │            │    │往彈殼內陷          │        │          │
├───┼──────┼──┼──────────┼────┼─────┤
│  四  │已擊發彈殼  │一顆│已擊發之口徑九釐米制│不予沒收│          │
│      │            │    │式彈殼              │        │          │
└───┴──────┴──┴──────────┴────┴─────┘
附錄本案論罪科刑法條全文：
槍砲彈藥刀械管制條例第7條
未經許可，製造、販賣或運輸火砲、肩射武器、機關槍、衝鋒槍
、卡柄槍、自動步槍、普通步槍、馬槍、手槍或各類砲彈、炸彈
、爆裂物者，處死刑、無期徒刑或 7 年以上有期徒刑；處徒刑
者，併科新臺幣 3 千萬元以下罰金。
未經許可，轉讓、出租或出借前項所列槍砲、彈藥者，處無期徒
刑或 5 年以上有期徒刑，併科新臺幣 1 千萬元以下罰金。
意圖供自己或他人犯罪之用，而犯前二項之罪者，處死刑或無期
徒刑；處徒刑者，併科新臺幣 5 千萬元以下罰金。
未經許可，持有、寄藏或意圖販賣而陳列第 1 項所列槍砲、彈
藥者，處 5 年以上有期徒刑，併科新臺幣 1 千萬元以下罰金。
意圖供自己或他人犯罪之用，以強盜、搶奪、竊盜或其他非法方
法，持有依法執行公務之人所持有之第 1 項所列槍砲、彈藥者
，得加重其刑至二分之一。
第 1 項至第 3 項之未遂犯罰之。
槍砲彈藥刀械管制條例第8條
未經許可，製造、販賣或運輸鋼筆槍、瓦斯槍、麻醉槍、獵槍、
空氣槍或第 4 條第 1 項第 1 款所定其他可發射金屬或子彈具
有殺傷力之各式槍砲者，處無期徒刑或 5 年以上有期徒刑，併
科新臺幣 1 千萬元以下罰金。
未經許可，轉讓、出租或出借前項所列槍枝者，處 5 年以上有
期徒刑，併科新臺幣 1 千萬元以下罰金。
意圖供自己或他人犯罪之用，而犯前二項之罪者，處無期徒刑或
 7 年以上有期徒刑，併科新臺幣 1 千萬元以下罰金。
未經許可，持有、寄藏或意圖販賣而陳列第 1 項所列槍枝者，
處 3 年以上10 年以下有期徒刑，併科新臺幣 700 萬元以下罰
金。
第 1 項至第 3 項之未遂犯罰之。
槍砲彈藥刀械管制條例第12條
未經許可，製造、販賣或運輸子彈者，處 1 年以上 7 年以下有
期徒刑，併科新台幣 500 萬元以下罰金。
未經許可，轉讓、出租或出借子彈者，處 6 月以上 5 年以下有
期徒刑，併科新台幣 300 萬元以下罰金。
意圖供自己或他人犯罪之用，而犯前二項之罪者，處 3 年以上
10 年以下有期徒刑，併科新台幣 700 萬元以下罰金。
未經許可，持有、寄藏或意圖販賣而陳列子彈者，處 5 年以下
有期徒刑，併科新台幣 300 萬元以下罰金。
第 1 項至第 3 項之未遂犯罰之。

司法院資訊處製作；財團法人民間司法改革基金會備份。
